臺灣彰化地方法院交通事件裁定　　　　96年度交聲字第1145號
移送機關即
原處分機關　交通部公路總局臺中區監理所彰化監理站
異　議　人
即受處分人　尚輪企業股份有限公司
代　表　人　甲○○
上列異議人即受處分人因違反道路交通管理處罰條例案件，對於
交通部公路總局臺中區監理所彰化監理站96年11月28日彰監四字
第裁64-Z7B003570號處分不服，聲明異議，本院裁定如下：
    主  文
異議駁回。
    理  由
一、按汽車駕駛人駕駛聯結車、大客車、大貨車，有下列情形之
    1者，汽車所有人及駕駛人各處新臺幣4萬元以上 8萬元以下
    罰鍰，並當場禁止該汽車駕駛人繼續駕駛：三、領有小型車
    駕駛執照駕車者。又違反第1項情形，並記該汽車違規紀錄1
    次；道路交通管理處罰條例第21條之1第1項第3款、第3項分
    別定有明文。
二、本件原處分機關處分意旨略以：異議人即受處分人尚輪企業
    股份有限公司所有車牌號碼SL-616號自用大貨車，於民國（
    下同）96年11月9日下午1時25分許，於國道3號北上214.3公
    里處，因「領有小型車駕駛執照駕駛大貨車」違規，為內政
    部警政署國道公路警察局第 7警察隊員警當場擎單舉發，爰
    依道路交通管理處罰條例第21條之1第1項第3款及第3項規定
    ，裁處汽車所有人新臺幣（下同）40000 元罰鍰，並記該汽
    車違規紀錄 1次，於法並無不合等語。異議人尚輪企業股份
    有限公司則具狀聲明異議略以：本件違規行為之駕駛人係伊
    公司負責人甲○○，原處分機關對於駕駛人之處罰，已於96
    年10月31日繳納罰鍰完畢，惟伊公司與負責人甲○○本同屬
    一體，本件違規行為又由甲○○所親自駕駛，非伊公司員工
    或他人所為，今對於伊公司基於車主地位再次處罰，實難甘
    服，為此聲明異議云云。
三、本件異議人固不爭執其所有之車牌號碼SL-616號自用大貨車
    ，於上開時、地，為警以該車「領有小型車駕駛執照駕駛大
    貨車」之違規而當場擎單舉發等情，惟以前詞置辯。經查：
    車牌號碼SL-616號自用大貨車之汽車所有人係異議人尚輪企
    業股份有限公司，而駕駛人甲○○僅有普通小型車駕駛執照
    ，並未有大貨車駕駛執照之事實，有臺灣省彰化縣政府營利
    事業登記證、證號查詢汽車駕駛人資料及車號查詢汽車車籍
    資料各 1紙在卷可稽；尚輪企業股份有限公司為依公司法設
    立之公司，其為 1法人具有獨立之人格，與負責人甲○○各
    自獨立不同，則車牌號碼SL-616號自用大貨車之汽車所有人
    尚輪企業股份有限公司違反前揭規定，由僅領有小型車駕駛
    執照之汽車駕駛人甲○○駕駛大貨車，汽車所有人尚輪企業
    股份有限公司即應依照道路交通管理處罰條例第21條之1第1
    項第3款、第3項之規定，處以4萬元以上8萬元以下之罰鍰並
    記該汽車違規紀錄 1次，不因汽車駕駛人甲○○為汽車所有
    人尚輪企業股份有限公司之負責人有所不同，從而，是原處
    分機關據以援引上開規定所為之裁處，核無不當，本件異議
    為無理由，應予駁回。
四、據上論斷，應依道路交通案件處理辦法第19條，裁定如主文
    。
中　　華　　民　　國　  96  　年　  12    月  　25　　日
                  交通法庭        法　官  簡璽容
以上正本證明與原本無異。
如不服本裁定，應於裁定送達後 5日內向本院提出抗告狀 (須附
繕本)。
中　　華　　民　　國　  96  　年　  12    月  　25　　日
                                  書記官  陳錫威
